臺灣南投地方法院民事小額判決
110年度埔小字第172號
原      告  台灣大哥大股份有限公司

法定代理人  蔡明忠  
訴訟代理人  劉懷先  
被      告  羅珮珊  
上列當事人間請求給付電信費事件，本院於民國111年5月12日言
詞辯論終結，判決如下：
    主  文
被告應給付原告新臺幣1萬8,464元，及自民國110年7月16日起至
清償日止，按週年利率5％計算之利息。
訴訟費用新臺幣1,000元由被告負擔。
本判決得假執行。但被告如以新臺幣1萬8,464元為原告供擔保後
，得免為假執行。    
    理由要領
一、原告於民國110年6月28日向本院聲請對被告核發支付命令，
    經本院核發110年度司促字第4150號支付命令，而該支付命
    令於110年7月15日送達被告，被告於110年7月19日向本院就
    前揭支付命令聲明異議，依民事訴訟法第519條第1項規定，
    視為起訴。
二、原告主張：
  ㈠被告之父羅耀倡於105年1月11日向原告申請號碼為0000-0000
    00手機門號（下稱系爭門號）使用，系爭門號於107年陸續
    於iTunes Store購買商品，由原告代收費用，惟尚積欠新臺
    幣（下同）1萬7,560元。嗣羅耀倡於109年1月26日將系爭門
    號過戶予被告，並簽有過戶申請書，而過戶申請書上載明「
    原承租及新承租用戶雙方同意，原承租用戶因上開門號租用
    契約及所申辦專案之一切權利義務（包括但不限於所應繳付
    之費用、資費轉換通話金限制、專案契約年限…等），均於
    過戶完成時由新承租用戶概括承擔」，是依過戶申請書之約
    定，被告自應承擔過戶前系爭門號欠繳之費用1萬7,560元。
  ㈡另被告於109年6月4日申請「富邦產物行動裝置綜合保險」，
    保險費為月繳298元，並約定保險費以電信帳單代收之方式
    繳納，惟被告自109年7月起之保險費，即未繳納，自109年7
    月至109年10月1日止，共904元，是依「富邦產物行動裝置
    綜合保險」要保書約定，被告應給付保險費904元。
  ㈢綜上，被告應給付原告1萬8,464元，原告依過戶同意書及要
    保書，提起本件訴訟等語，並聲明：如主文第1項所示。
三、被告答辯：
    因當時被告尚未成年，系爭門號一開始係以羅耀倡為申請名
    義人，但實際上係被告在使用。於107年7月23日發生被盜刷
    後，被告有先打電話給客服人員，並請客服人員將小額付費
    功能關閉，另客服人員表示因為被告有欠費，故無法辦理過
    戶，嗣被告直接到原告之直營門市，簽署過戶申請書後才過
    戶至被告名下，當初門市人員有向被告提及過戶申請書有約
    定原用戶之欠費由新用戶概括承受，而被告當下亦向門市人
    員表明系爭門號於107年7月23日之消費金額係遭人盜刷。復
    依Apple公司提供予警方之紀錄所示，登錄進行消費之設備
    為iPhone8，但被告未曾使用iPhone8，被告當時所使用之手
    機為iPhone 6S Plus。至保險費904元部分，被告願意繳納
    該費用等語，資為答辯，並聲明：原告之訴駁回。
四、本院之判斷：
  ㈠查原告主張系爭門號原為羅耀倡使用，嗣於109年1月26日過
    戶予被告使用，而系爭門號於107年7月間有小額代收費用1
    萬7,560元，另系爭門號亦有代繳「富邦產物行動裝置綜合
    保險」於109年7月至109年10月1日間之保險費904元等情，
    業據其提出台灣大哥大行動電話/第三代行動通信/行動寬頻
    業務申請書、台灣大哥大過戶申請書、富邦產物行動裝置綜
    合保險要保書、系爭門號107年8月及109年7月至109年11月
    小額及其他費用繳款通知（見本院卷第97至127頁）附卷可
    稽，而被告除對於保險費904元表明願意繳納（見本院卷第1
    41頁）外，對於系爭門號曾於107年7月23日有發生代收費用
    1萬7,560元之事實未予爭執，僅爭執該費用是否應由被告負
    繳納義務，足見被告對於原告所主張前揭事實並不爭執，堪
    信為真實。
  ㈡有關系爭門號於107年7月23日所生代收費用1萬7,560元部分
    ：
    ⒈查經本院函詢南投縣○○○○○○里○○○○○○○號於107年7月23日所
      發生消費紀錄是否係遭盜刷，經南投縣政府警察局埔里分
      局111年3月23日投埔警偵字第1110003742號函檢送相關資
      料（見本院卷第169至282頁）到院。而經南投縣政府警察
      局埔里分局向美商Apple公司調取之資料所示，於107年7
      月20日下午3時46分54秒至107年7月27日上午4時53分42秒
      間，共有23筆消費紀錄，用以消費之設備為iPhone8，雖
      被告辯稱未曾使用iPhone 8，當時係使用iPhone 6S Plus
      （見本院卷第304頁）等語，惟本院認為縱被告於事發當
      時所持用之手機為iPhone 6S Plus，亦不排除被告或知悉
      被告Apple ID之人，得藉由其他手機或電子設備，登錄被
      告之Apple ID後，在該電子設備產品之iTines Store進行
      消費。再者，羅耀倡於申辦系爭門號時，既選擇開通小額
      付費之功能，並將系爭門號交予被告實際使用時，即應知
      悉可能發生被告隨意消費或被告之Apple ID資料遭外洩而
      發生盜刷之風險，對於小額付費功能所衍生之爭議，因原
      告僅係立於類似銀行信用卡代收代繳之角色，原告事實上
      無從一一查詢使用門號或電信設備者為何人，用戶申辦系
      爭門號，自應以善良管理人之注意義務，妥適保管系爭門
      號、相關電子設備及帳號密碼資料，且原告無法透過線路
      實質確認使用者身分，理應由用戶控制風險進而負擔風險
      。
    ⒉另被告於109年1月26日向原告辦理系爭門號過戶時，於過
      戶申請書既約定「原承租及新承租用戶雙方同意，原承租
      用戶因上開門號租用契約及所申辦專案之一切權利義務（
      包括但不限於所應繳付之費用、資費轉換通話金限制、專
      案契約年限…等），均於過戶完成時由新承租用戶概括承
      擔」（見本院卷第107頁），而被告於簽署過戶申請書之
      日時，為年滿22歲之人，對於過戶申請書之相關規範，應
      有判斷及理解能力，矧被告亦自承原告門市人員有向被告
      說明過戶申請書有前揭概括承受之約定（見本院卷第140
      頁），且系爭門號於107年7月間發生代收費用1萬7,560元
      之事實，亦因被告於107年8月14日至南投縣政府警察局埔
      里分局國姓分駐所進行辦案時，即已知悉有前揭費用之存
      在，則被告既選擇於過戶申請書上簽名，自應解為被告自
      願承擔系爭門號所生代收費用1萬7,560元之繳納義務。倘
      被告不願承擔，被告自得選擇不於該過戶申請書簽名，是
      自不許被告在自願簽署過戶申請書後，任憑己意而選擇是
      否承擔前揭費用之繳納義務。
    ⒊基此，原告依過戶申請書，請求被告給付系爭門號於107年
      7月間所生代收費用1萬7,560元，為有理由，應予准許。
  ㈢有關保險費904元部分：
    被告既於110年12月9日言詞辯論期日當場表明願意繳納該筆
    保險費904元，則原告依富邦產物行動裝置綜合保險要保書
    ，請求被告給付保險費904元，亦有理由，應予准許。
  ㈣復按給付有確定期限者，債務人自期限屆滿時起，負遲延責
    任；給付無確定期限者，債務人於債權人得請求給付時，經
    其催告而未為給付，自受催告時起，負遲延責任。其經債權
    人起訴而送達訴狀，或依督促程序送達支付命令，或為其他
    相類之行為者，與催告有同一之效力，分別於民法第229條
    第1項及第2項定有明文。又遲延之債務，以支付金錢為標的
    者，債權人得請求依法定利率計算之遲延利息。但約定利息
    較高者，仍從其約定利率；應付利息之債務，其利率未經約
    定，亦無法律可據者，週年利率為5％，分別於民法第233條
    第1項及第203條亦有明文。本件原告對被告之債權，核屬無
    確定期限之給付，自應經原告之催告而未為給付，被告始負
    遲延責任，而本院110年度司促字第4150號支付命令係於110
    年7月15日送達被告（見本院卷第37頁），被告迄未給付，
    即應自該支付命令送達翌日（即110年7月16日）起負遲延責
    任，故原告請求被告自110年7月16日起至清償日止，按週年
    利率5％計算之遲延利息，即屬有據，應予准許。
五、據上論結，原告依過戶同意書及要保書，請求被告給付如主
    文第1項所示之金額及利息，為有理由，應予准許。
中　　華　　民　　國　　111 　年　　5 　　月　　31　　日
                  埔里簡易庭  法  官  林彥宇
以上為正本係照原本作成。
如不服本判決，應於送達後20日內，向本院提出上訴狀，並表明
上訴理由（上訴理由應表明：㈠原判決所違背之法令及具體內容
；㈡依訴訟資料可認為原判決有違背法令之具體事實），如於本
判決宣示後送達前提起上訴者，應於判決送達後20日內補提上訴
理由書（須附繕本），如未於上訴後20日內補提合法上訴理由書
，法院得逕以裁定駁回上訴；並向本院繳足上訴裁判費（如委任
律師提起上訴，請注意民事訴訟法施行法第9條規定）。
中　　華　　民　　國　　111 　年　　5 　　月　　31　　日
                              書記官  藍建文